# 求助无尘车间改造的入账

提问人：铁头娃 时间：2019-12-28 08:05:10
公司厂房二楼进行无尘车间改造，主要分为彩钢工程（主要为隔墙、吊顶、门窗等，设备合计约 150 万，安装费 50 万）、净化通风设备（制冷风机设备等，设备合计 85 万，安装费 5 万）、净化通风工程（主材 35 万，安装费 5 万），与承包方约定发票开具为施工发票和设备发票。
问题： 1 、无尘车间改造相关支出直接计入厂房原值（设备 + 安装费），还是将相关设备归入机器设备/其他设备中，安装费作为长期待摊费用。 2 、相关折旧年限怎么确定？谢谢老师答疑解惑！

回答人：chenyiwei
1 、要考虑：（ 1 ）本企业是否拥有该厂房的产权，或者为融资租入的厂房；（ 2 ）
这些设备中哪些是可以拆卸下来移到别处使用的，还是只能附着于房屋主体结构；（ 3 ）这些设备和装修本身的使用年限是否不同于厂房主体结构的剩余使用年限。
因素（ 1 ）的影响：对于附着于主体结构，不能分拆出来移到其他地方使用的资产，如果厂房是经营租赁租入的，则计入长期待摊费用；其他情况，计入固定资产。
因素（ 2 ）的影响：这些设备中可以拆卸下来移到别处使用的资产，应单独确认为固定资产，在其自身使用寿命内计提折旧。其他情况，折旧或摊销年限取决于该设备本身的使用寿命和房屋主体结构的剩余使用寿命（或剩余租赁期）孰短。
因素（ 3 ）的影响：这些设备使用寿命不同于房屋主体结构使用寿命的，则即使是附着于主体结构不能分拆的，也应当单独确认为固定资产，在其自身使用寿命和房屋建筑物剩余使用寿命两者中较短年限内计提折旧；如果使用寿命等于主体结构剩余使用寿命，则对于附着于房屋建筑物主体结构不能分拆的资产，可以计入房屋建筑物原值，不单独确认为一项新的固定资产。
安装费不应单独确认为一项资产，应计入相应资产的成本中。